【裁判字號】    99,易,2289
【裁判日期】    990920
【裁判案由】    竊盜
【裁判全文】
臺灣臺北地方法院刑事判決              99年度易字第2289號
公  訴  人  臺灣臺北地方法院檢察署檢察官
被      告  乙○○
上列被告因竊盜案件，經檢察官提起公訴（99年度偵緝字第1450
號），被告於準備程序中就被訴事實為有罪之陳述，經本院告知
簡式審判程序意旨，並聽取公訴人及被告之意見後，本院裁定進
行簡式審判程序審理，並判決如下：
    主  文
乙○○竊盜，累犯，處有期徒刑參月，如易科罰金，以新臺幣壹
仟元折算壹日；又竊盜，累犯，處有期徒刑參月，如易科罰金，
以新臺幣壹仟元折算壹日。應執行有期徒刑伍月，如易科罰金，
以新臺幣壹仟元折算壹日。
    事  實
一、乙○○前於民國94年間因竊盜案件，分別經臺灣士林地方法
    院及臺灣板橋地方法院分別以94年度易字第142 號、94年度
    簡字第2204號判決分別判處有期徒刑8 月、4 月確定，上開
    2 罪刑經接續執行後，於95年1 月27日縮短刑期執行完畢。
    詎其猶不知悔悟，於98年12月10日18時30分許，在臺北市○
    ○區○○街2 號「U1租書坊」看書時，見店員甲○○進入洗
    手間時，其放置在櫃檯後方之皮包（內裝有身份證、汽車駕
    駛執照、新臺幣【下同】1,000 元）及手機2 支（廠牌分別
    為SONY ERICSSON 、SAMSUNG ）無人看管，因認有機可趁，
    竟基於意圖為自己不法所有之犯意，走至櫃臺區，徒手竊取
    上開物品得手後，旋即逃逸離去。又於99年4 月12日15時30
    分許，在臺北市○○區○○路2 段220 巷31弄3 號「上勤書
    坊」看書時，趁店員丙○○進入洗手間時，其放置在櫃檯之
    皮包（內裝有身份證、健保卡、信用卡、提款卡、7,000 元
    、K-TOUCH 廠牌手機1 支）無人看守之際，因認有機可趁，
    復基於意圖為自己不法所有之犯意，徒手竊取上開物品得手
    ，旋即逃離現場。乙○○除將竊得之手機變賣現金，與竊得
    現金花用完畢，其餘物品則予丟棄。嗣為甲○○及丙○○分
    別發現財物遭竊而報警處理，經警調閱「U1租書坊店」內監
    視錄影器畫面查看，以及採集乙○○在上勤書坊所租借之漫
    畫書及飲料罐上所遺留之指紋，經比對後，始查悉上情。
二、案經甲○○及丙○○訴由臺北市政府警察局文山第二分局報
    請臺灣臺北地方法院檢察署檢察官偵查起訴。
    理  由
一、按本件被告乙○○所犯係死刑、無期徒刑、最輕本刑為3 年
    以上有期徒刑以外之罪，其於準備程序就前揭被訴事實為有
    罪之陳述，經告知簡式審判程序之旨，並聽取其與公訴人之
    意見後，本院認無不得或不宜改依簡式審判程序進行之處，
    爰依刑事訴訟法第273 條之1 第1 項、第284 條之1 ，裁定
    本件進行簡式審判程序，合先敘明。
二、訊據被告對於上揭犯罪事實坦承不諱，並經證人即告訴人甲
    ○○、丙○○於警詢中證述明確，且有「U1租書坊」監視器
    翻拍照片8 張、臺北市政府警察局文山第二分局99年6 月22
    日北市警文二分刑字第09930082700 號函暨內政部警政署刑
    事警察局99年6 月11日刑紋字第0990074677號鑑定書、臺北
    市政府警察局文山第二分局刑案現場勘察報告各1 份在卷可
    稽，經調查上開證據，足見被告之自白與事實相符，自可採
    為認定被告有罪之依據。從而本件事證明確，被告2 次竊盜
    犯行堪以認定，應予依法論科。
三、核被告2 次竊盜行為所為，均係犯刑法第320 條第1 項竊盜
    罪。被告先後2 次竊盜犯行，犯意各別，行為互殊，應予分
    論併罰。被告前於94年間因竊盜案件，分別經臺灣士林地方
    法院及臺灣板橋地方法院分別以94年度易字第142 號、94年
    度簡字第2204號判決分別判處有期徒刑8 月、4 月確定，上
    開2 罪刑經接續執行後，於95年1 月27日縮短刑期執行完畢
    ，有臺灣高等法院被告前案紀錄表1 份附卷可憑，被告前受
    有期徒刑之執行完畢後，5 年內故意再犯本件有期徒刑以上
    之罪，為累犯，均應依刑法第47條第1 項之規定，加重其刑
    。爰審酌被告正值青壯，竟不思以正當途徑賺取生活所需，
    竟任意竊取他人財物，危害社會治安，行為實不足取，惟念
    及被告犯後坦承犯行，態度尚佳，並參以竊取物品價值非鉅
    、犯罪之動機、目的、手段等一切情狀，分別量處如主文所
    示之刑，並均諭知易科罰金之折算標準，及定其應執行之刑
    再諭知易科罰金之折算標準，以示儆懲。
據上論斷，應依刑事訴訟法第273 條之1 第1 項、第284 條之1
、第299 條第1 項前段，刑法第320 條第1 項、第47條第1 項、
第51條第5 款、第41條第1 項前段，刑法施行法第1 條之1 ，判
決如主文。
本案經檢察官蒲心智到庭執行職務。
中    華    民    國    99    年    9     月    20    日
                  刑事第十八庭  法  官  林芳華
以上正本證明與原本無異。
如不服本判決應於收受送達後10日內向本院提出上訴書狀，並應
敘述具體理由；其未敘述上訴理由者，應於上訴期間屆滿後20日
內向本院補提理由書（均須按他造當事人之人數附繕）「切勿逕
送上級法院」。
                                書記官  林鈴芬
中    華    民    國    99    年    9     月    20    日
附錄本案論罪科刑法條
刑法第320條
意圖為自己或第三人不法之所有，而竊取他人之動產者，為竊盜
罪，處5 年以下有期徒刑、拘役或5 百元以下罰金。
意圖為自己或第三人不法之利益，而竊佔他人之不動產者，依前
項之規定處斷。
前2 項之未遂犯罰之。

司法院資訊處製作；財團法人民間司法改革基金會備份。
